【裁判字號】    97,交聲,1583
【裁判日期】    970704
【裁判案由】    違反道路交通管理處罰條例聲明異議
【裁判全文】
臺灣臺北地方法院交通事件裁定        97年度交聲字第1583號
原處分機關  臺北市交通事件裁決所
異  議  人
即受處分人  甲○○
上列受處分人因違反道路交通管理處罰條例案件，對於台北市交
通事件裁決所於中華民國97年6月4日所為之處分（原處分案號：
北市裁二字第裁22-1AD111072號），聲明異議，本院裁定如下：
    主  文
異議駁回。
    理  由
一、本件聲明異議意旨略以：受處分人之機車當時並未放在設有
    身心障礙者專用停車格內，由監視系統提供，舉發當日清晨
    也拍到本人機車遭1名為停放自己計程車之司機私自移動至
    身心障礙者專用停車格內而被拍照舉發，特別向有關單位申
    訴表示受處分人確實未有違規停放屬實，也絕非刻意停放在
    設有身心障礙專用停車格內，是遭他人移動，原處分顯有錯
    誤等語。
二、按在設有殘障者專用停車標誌處所，非殘障用車不得停放，
    道路交通安全規則第112條第1項第5款定有明文；又汽車駕
    駛人停車時，於身心障礙專用停車位違規停車，處600元以
    上1200元以下罰鍰，道路交通管理處罰條例第56條第1項第
    10款亦著有明文。
三、訊據受處分人固坦認被舉發當時，其所有之BCA-255號普通
    重型機車系停放在身心障礙專用停車格內，惟否認有何違規
    停車之情事，辯稱：伊原停放在普通停車格，本件雖然沒有
    調到監視器畫面，但確是被別人移動的，停車旁的大樓正在
    施工，可能是工人為了施工方便，將車子移動到殘障停車格
    云云。經查：
(一)受處分人所有之BCA-255號重型機車並未依法領取「身心障
    礙專用停車位識別證明」，且系爭車輛並未經任何改製、亦
    非為經監理單位檢驗合格之特製車，非屬殘障用車，惟受處
    分人仍於97年3月20日早上9時23分，將上開機車停放於身心
    障礙專用停車格之事實，有舉發本件違規之原處分機關97年
    6月4日北市裁二字第裁22-1AD111072號裁決書在卷可稽，亦
    為受處分人所坦認，其違規之事實明確，舉發單位以其「於
    身心障礙專用停車位違規停車」而掣單告發，並無不合。
(二)受處分人雖稱其機車係遭大樓施工之工人移位云云，惟其當
    庭所提供之監視器翻拍照片並無法辨識任何移動車輛之動作
    ，且亦非本件違規時間所攝影，而係受處分人於另一件案件
    之證據，不足以使本院認其上開機車確係遭他人從一般停車
    格移位至身心障礙專用停車格之事實為真。況台北市停車管
    理處（下稱停管處）舉發違反道路交通管理處罰條例所列之
    違規事實，本質上為行政處分，係公務員基於職務上權力，
    依法就特定之具體事件所為具有公法上效果之單方行政行為
    ，基於公務員為公法上行為具有公信力之原則，該行政處分
    當可被推定為真正，從而，受處分人既未能提出相關證據以
    供調查，本院經查亦無任何證據足資證明其有捏造事實違法
    取締之情事，則停管處本其維護交通秩序職責所為之舉發，
    自應受到合法、正確之推定，受處分人片面辯稱其原本係停
    放在合法機車停車格內，後來被他人移位至身心殘障專用停
    車格云云，尚難採信。本件事證明確，受處分人之違規行為
    堪以認定。
四、綜上所述，受處分人上開機車確有前開之違規行為，原處
    分機關依道路交通管理處罰條例第56條第1項第10款及違反
    道路交通管理事件統一裁罰標準表之規定裁處受處分人罰鍰
    1千2百元核無違誤，本件受處分人之異議為無理由，自應將
    其異議駁回。
五、據上論斷，應依道路交通案件處理辦法第19條，裁定如主
    文。
中    華    民    國    97    年    7     月    4     日
            台灣台北地方法院交通法庭    法  官  蘇嘉豐
以上正本證明與原本無異。
如不服本裁定，應於裁定送達後5日內，向本院提出抗告狀。
                                        書記官  蘇靜紅
中    華    民    國    97    年    7     月    4     日


司法院資訊處製作；財團法人民間司法改革基金會備份。
